臺灣高等法院臺中分院刑事判決　　　　　　　　　　九十一年度上訴字第四七四號
　　　上　訴　人
　　　即　被　告　丁○○
　　　共　　　同
　　　選任辯護人　謝文田
　　　上　訴　人
　　　即　被　告　丙○○
右上訴人等因妨害自由等案件，不服臺灣台中地方法院九十年度訴字第二九０九號中
華民國九十一年二月十九日第一審判決（起訴案號：臺灣台中地方法院檢察署九十年
度偵字第二０五二五號），提起上訴，本院判決如左：
    主      文
原判決撤銷。
丁○○以非法方法，剝奪人之行動自由，累犯，處有期徒刑參月，手銬壹副沒收；又
共同傷害人之身體，累犯，處有期徒刑伍月，玩具手槍壹枝、鋼珠拾捌顆，均沒收；
又共同意圖為自己不法之所有，以恐嚇使人將本人之物交付，累犯，處有期徒刑捌月
。主刑部分，應執行有期徒刑壹年貳月。
乙○○共同傷害人之身體，處有期徒刑貳月，如易科罰金，以參佰元折算一日。玩具
手槍壹枝、鋼珠拾捌顆，均沒收；又共同意圖為自己不法之所有，以恐嚇使人將本人
之物交付，處有期徒刑陸月，如易科罰金，以參佰元折算一日。主刑部分，應執行有
期徒刑柒月，如易科罰金，以參佰元折算一日。
丙○○共同意圖為自己不法之所有，以恐嚇使人將本人之物交付，累犯，處有期徒刑
陸月，如易科罰金，以參佰元折算一日。
    事      實
一、丁○○（原名何坤斌）曾於民國八十五年間因違反麻醉藥品管理條例案件，經台
    灣台中地方法院判處有期徒刑四月，於八十六年二月十九日縮刑期滿執行完畢；
    又於八十八年間因偽造文書案件，經台灣台中地方法院判處有期徒刑三月，於八
    十九年二月二十一日確定，於同年六月二十七日執行完畢，仍不知悔改。其於九
    十年三月間某日，在臺中市○○路之「吉悌模型玩具店」，以新臺幣（下同）六
    千元之價格，購入無殺傷力之玩具手槍一枝、鋼珠十八顆、手銬一副。緣丁○○
    配偶己○○與友人甲○○在臺中市○○路「男人樂翻天酒店」上班，並因而認識
    戊○○，戊○○於九十年九月二十六日晚間前往該酒店消費，並偕同己○○與甲○○外出遊玩、唱歌及飲酒。丁○○見其配偶己○○夜間未返家，多次撥打己○○之行動電話，己○○均未回應，丁○○因此心生不滿。戊○○等三人於翌日即
    二十七日清晨各自返家，己○○於同日上午七時許返回臺中市○區○○里○○路
    一四六巷廿六號十二樓之五住處，丁○○質問己○○昨晚至何處，二人因而發生
    爭吵，己○○並以電話通知甲○○前來說明，稍後丁○○取出其先前所購買之玩
    具手槍及手銬，以該玩具槍及拳頭毆打己○○（此部分所涉傷害罪部分，未經告
    訴及起訴），再嚇令己○○跪下並要其自行銬上手銬，己○○心生畏懼，乃持該
    手銬銬住自己雙手，行動自由因此被剝奪。甲○○接獲己○○電話後，即以電話
    聯繫戊○○，二人於同日上午八時多一同至丁○○住處，隨後丁○○之弟弟乙○○亦因丁○○之通知至該處。丁○○與戊○○發生爭執，乙○○見狀即與丁○○
    共同基於普通傷害之犯意聯絡，乃出手毆打戊○○，丁○○再持前開玩具手槍，
    敲打戊○○頭部二下，並以拳頭毆打戊○○身體數下，致戊○○受有前額裂傷四
    Ｘ零點五Ｘ零點五公分、左頂部裂傷三Ｘ零點五Ｘ零點五公分之傷害。同日約九
    時三十分許，丁○○之友人丙○○（起訴書誤載為「何志信」，其曾於八十三年
    間因違反麻醉藥品管理條例案件，經本院判處有期徒刑六月，於八十四年五月十
    九日確定；又於八十三年間因違反麻醉藥品管理條例案件，經台灣台中地方法院
    院判處有期徒刑二年十月，於八十四年九月八日確定；復因違反槍砲彈藥刀械管
    制條例案件，經台灣台中地方法院判處有期徒刑三月，於八十四年九月八日確定
    ，上開三罪經定應執行刑為有期徒刑三年四月，於八十四年十月十一日入監執行
    ，後於八十八年一月二十一日假釋付保護管束，假釋期滿再違反毒品危害防制條
    例案件，撤銷假釋，於八十八年三月一日入監執行殘刑，於九十年一月十二日縮
    刑期滿執行完畢。）因丁○○於前日臨時請假，由一位綽號「阿豪」友人及二位
    公司臨時員工陪同，一起至丁○○上開住處查看。何俊勳、乙○○復與丙○○共
    同基於不法所有意圖之犯意聯絡，先由丁○○出言恐嚇：此事看要如何解決，看
    是要活埋或裸體跑臺中市一圈等語，丙○○亦恐嚇稱：不處理此事，要埋掉他們
    二人等語，乙○○亦言：如不好好處理，試試看等語，使戊○○心生畏懼，戊○○乃詢問是否有其他解決方法，後提出願以二十萬元解決此事，並表明：其身上
    有五萬元之現金，可以先給付，其餘十五萬元開立本票支付等語，丁○○等三人
    乃同意之，乙○○即下樓外出至文具店購買本票及和解書再返回該處，戊○○乃
    開立一張面額十五萬元之本票交予丁○○，丁○○惟恐戊○○不給付該十五萬元
    ，再要求戊○○分別開立十萬元之本票三張，待戊○○給付十五萬元現金後，即
    返還該四張本票。同日上午十一時許，戊○○簽立本票及和解書完畢後，即與一
    直坐在客廳旁椅子上之甲○○離開。丁○○待戊○○等人離開後，再將其取得現
    金中之二萬元交與丙○○，丙○○即與陪同其前來而僅在旁觀看未參與恐嚇取財
    之三位友人一起離開，嗣後丁○○將上開三張面額均為十萬元之本票撕毀。戊○○則於九十年十月二十九日報警，並提出驗傷診斷書及和解書各一份為憑，警方
    向法院聲請搜索票後，於九十年十一月十二日前往丁○○住處搜索，並扣得上開
    面額十五萬元之本票一張及丁○○所有之手銬一副、玩具手槍一枝、鋼珠十八顆
    。己○○於丁○○羈押後，則將上開五萬元返還予戊○○。
二、案經告訴人戊○○告訴暨由臺中市警察局第三分局報請臺灣臺中地方法院檢察署
    檢察官偵查起訴。
    理      由
一、訊據被告丁○○對其於右揭時地傷害告訴人戊○○並向告訴人戊○○稱：此事看
    要如何解決，看是要活埋或裸體跑臺中市一圈等語之事實供認不諱；被告乙○○
    對其有於右揭時地打告訴人耳光之行為供承明確；然被告三人均矢口否認有恐嚇
    取財之行為，被告丁○○辯稱：九十年九月二十七日上午七時多伊太太己○○回
    家後，伊質問她為何都不接聽電話，兩人吵起來，己○○就叫戊○○及甲○○來
    ，伊是否有將己○○上手銬，已經記不清楚，戊○○他們約於八時多到伊住處，
    當時戊○○有喝酒，並跟伊說：「跟你太太出去不行嗎」，所以伊才很氣憤的跟
    他說，如果不老實講就要將他活埋或要他裸體跑臺中市一圈，後來並持玩具手槍
    打戊○○頭部前額兩下，伊弟弟乙○○也有打戊○○一、二拳，後來戊○○自己
說要以二十萬元與伊和解，不是伊恐嚇或強迫他的，當天上午九時多，丙○○下
    班到伊住處，當時正在寫和解書，伊就拜託丙○○當見證人，戊○○主動拿出五
    萬元之現金給伊，另簽了十五萬元的本票一張，伊怕他十五萬元不給付，就要他
    再簽三張十萬元的本票，只要他十五萬元給伊，四張本票都會還給他，簽完和解
    書後，伊有給丙○○二萬元當紅包，但伊後來就沒有再傷害及恐嚇戊○○云云。
    被告乙○○辯稱：當天上午八時四十五分左右，伊趕至伊哥哥丁○○住處，伊見
    戊○○與甲○○坐在椅子上，有喝醉的樣子，就問丁○○發生什麼事情，他說戊○○帶嫂子己○○出去喝酒，戊○○說是帶己○○去看水果大賣場，伊覺得他害
    伊哥哥夫妻不合，很生氣就出手打戊○○耳光兩下，後來丁○○持玩具手槍出手
    打戊○○，伊就把他們二人拉開，後來大家都坐下來談，約半個小時後丙○○就
    來了，戊○○自己主動說要拿錢出來處理，丁○○有問他如果沒有做錯事，為何
    要拿錢出來解決問題，戊○○說拿錢可以讓事情圓滿，他說要拿二十萬元出來，
    丁○○就要我到書局買本票及和解書，伊就下樓去買回來，後來伊看他們有坐下
    來談，伊就先離開去上班云云。被告丙○○辯稱：當天上午九時伊下班後就到丁○○家，因他前一天臨時請假，要去問明原因，約九時三十分左右到達，進去後
    看到戊○○與甲○○坐在椅子上，己○○站在臥室門口旁邊，丁○○、乙○○也
    坐在椅子上談事情，伊就問他們什麼事情，丁○○說戊○○帶他老婆出去喝酒，
    整夜未歸，問他們去哪裡也講不清楚，伊就跟戊○○說要他把事情講明白，戊○○就說他希望事情能好好和解，他願意拿二十萬元出來和解，他身上有五萬元的
    現金，剩下的十五萬元再開本票，至於戊○○為何要拿二十萬元出來和解伊不清
    楚，伊也沒有問他原因，是戊○○主動提出的，後來乙○○就去買本票及和解書
    回來，戊○○簽完本票後就問是否可以離開，丁○○就說你本來就可以走，又沒
    有人說不能走，伊剛進門的那段時間有聽到丁○○跟戊○○說要他們把行蹤交代
    清楚，不然要將他們三人拉去活埋，至於伊會在和解書上簽名是丁○○要我當見
    證人，伊沒有傷害及恐嚇戊○○的行為云云，經查：
  (一)被告丁○○剝奪被害人己○○行動自由之事實，業據被告丁○○於本院自承：九
    十年九月二十七日上午七時多我太太己○○回來後，我質問她為何都不接聽電話
    ，兩人吵起來，我有叫己○○跪下，並叫她自己銬上手銬，罵她為何沒有與我聯
    絡等語在卷（見本院卷第四二、七０頁）。被害人己○○於原審及本院審理時亦
    證稱：「（九十年九月二十七日之情形？）當天早上七點多我回到家，我先生丁○○找了一天找不到我，我回家後他很生氣，要我交代行蹤，我就說我跟戊○○
    、甲○○去王功喝酒，丁○○很生氣就用拳頭及黑色的玩具槍打我，後來丁○○
    有拿手銬出來要我自己銬上並跪在地上，我覺得對不起他就自己上手銬跪在地上
    。」「手銬是原來放在家裡桌上，他也有很生氣對我說手銬要銬起來，是我自己
    要跪下，他也有講要我跪下」等語（見原審卷第四六頁及本院卷第四四頁）。又
    證人甲○○於原審審理時證稱：「（九月二十七日之情形？）當天早上快七點時
    ，己○○打電話給我要我帶戊○○去他家解釋，我們到他家後看到己○○跪在房
    間門口，眼框被打腫，手被手銬銬著。」等語（見原審卷第四七頁）。告訴人戊○○於原審審理時證稱：「（請說明九十年九月二十七日之情形？）九月二十七
    日當天早上七點多，甲○○打電話給我，說己○○被她先生丁○○打，要我去幫
    她解釋一下，所以我就跟甲○○一起過去。我們約半個小時後到丁○○家，進入
    他家後看到己○○被銬手銬跪在房間門口。」等語（見原審卷第四五頁），並有
    手銬一副可資佐證。是依證人己○○、甲○○及告訴人戊○○之證詞，均可知被
    害人己○○確有以手銬銬住之事實，被告亦自承其有命被害人己○○跪下並銬上
    手銬，被告丁○○與被害人己○○爭吵後再持玩具手槍及以拳頭傷害，衡諸客觀
    情形，任何人在此情形下，均足以產生畏懼之心理，被害人己○○亦因此聽從被
    告丁○○之指示而銬上手銬並跪在地上，其之行動自由顯已受到剝奪，當可認定
    。至於己○○嗣後改稱：被告丁○○沒有強迫伊帶手銬，是伊覺得對不起被告丁○○，就自己上手銬跪在地上云云，應係基於夫妻情份而為迴護之詞，與經驗法
    則相悖，不足採信。
  (二)被告丁○○、乙○○傷害告訴人戊○○之事實，除據其二人於偵查、原審及本院
    審理時供述明確外，核與告訴人戊○○、證人己○○、證人朱月苓於原審及本院
    審理時證述之情節相符（見原審卷第四五至四七頁及本院卷第四四頁），而告訴
    人戊○○受有如事實欄所述之傷害等情，亦有臺中縣烏日鄉博川醫院之驗傷診斷
    書一份附卷可證，被告乙○○雖辯稱其僅有打告訴人戊○○二個耳光，告訴人並
    未因此受到傷害，因傷害罪並無處罰未遂之規定，故其不負傷害罪責云云，惟查
    共同正犯間，非僅就其自己實施之行為負其責任，並在犯意聯絡之範圍內，對於
    他共同正犯所實施之行為，亦應共同負責，被告乙○○與丁○○共同基於傷害之
    犯聯絡而互相分擔傷害告訴人戊○○之犯行，告訴人戊○○頭部所受之傷害雖係
    由共同正犯丁○○下手實施所致，然因渠等間有共同犯意聯絡，基於刑法共同正
    犯之觀念，亦是乙○○犯意範圍內之行為，故該部分行為亦可認為乙○○所為，
    ，被告乙○○辯稱其不構成傷害云云，尚不足取。此外並有玩具手槍一枝、鋼珠
    十八顆扣案可憑，被告丁○○、乙○○確有傷害告訴人戊○○之行為，當可認定
    。
　(三)被告三人所犯恐嚇取財罪部分：
　　１告訴人戊○○於原審及本院審理時證稱：「．．．打完後丙○○進入屋內，丁○○就恐嚇我說看我要怎麼解決，看是要活埋還是要裸體跑臺中市一圈，乙○○說要好好處理，否則試試看，丙○○說不好處理要埋掉，因他們恐嚇害怕，
      我問他另外的解決方法，他就要我簽一千萬元的本票，我說不可能，丁○○就
      說要我拿五十萬元出來解決，我就說頂多二十萬元，他們同意，並問我身上帶
      多少錢，我說五萬元，他們就要我把五萬元拿出來，我就把五萬元交給丁○○
      。後來他們要我簽一張十五萬元的本票及三張十萬元的本票，並說如果十五萬
      元不給付，他們就要我再付四十五萬元，我並未做錯事，為何要自願給他們錢
      ，是他們恐嚇的。」等語（見原審卷第四五頁、本院卷第四十四頁）。其就被
      告丁○○等人恐嚇及簽立本票及交付五萬元之過程，除就是否是一千萬元及五
      十萬元之部分與被告三人之前揭辯詞不符外，其餘部分大致相同，證人己○○
      於本院審理時亦證稱：「丁○○、乙○○就打戊○○，要戊○○說明當天我們
      的行蹤，在氣憤中，丁○○有說要將他活埋、並裸體跑台中一圈」等語（見本
      院卷第四四頁），足證被告丁○○等確有以活埋或裸體外跑等情事恐嚇告訴人
      ，而告訴人因此心生畏懼而與被告丁○○等人，以交付二十萬元之方式和解，
      並給付五萬元現金。另被告三人均辯稱：沒有提出一千萬元或五十萬元的事情
      ，二十萬元是告訴人戊○○自己提出的等語，審酌告訴人戊○○於警訊時均未
      提及一千萬元及五十萬元之事，及其於九十年十一月二十七日偵查時亦陳稱：
      伊一進去被告丁○○家中，他太太的手是被銬起來的，並且恐嚇伊要如何處理
      ，我就說二十萬元可以處理，當時身上有五萬元等語，是可見告訴人就此部分
      陳述不一致，尚難採信。
    ２被告丁○○於原審審理時供稱：「（丙○○及乙○○有無恐嚇戊○○？）丙○○有恐嚇戊○○，如不付錢要將他活埋，乙○○有跟戊○○說『如不好好處理
      ，試試看』。」等語（見原審卷第十二頁）。其於偵查時亦供稱：「．．．當
      時戊○○已受傷，丙○○未再出手打他，只有恐嚇他：再不處理要埋掉他們二
      人，這句話我也有說。」等語（見偵查卷第七０頁），告訴人戊○○於原審審
      理時證稱：「．．．當天丙○○沒有打我，他只叫我本票該簽的就簽一簽。」
      等語（見原審卷第四五頁）。是依其二人上開陳述，被告丙○○、乙○○確有
      出言恐嚇，被告丙○○於告訴人簽本票時亦有出言催促，事後亦取得現金二萬
      元，而被告乙○○亦外出購買和解書及本票，其二人均有參與恐嚇取財之部分
      行為。此外，復有面額十五萬元之本票一紙、和解書一份附於偵查卷可稽，被
      告乙○○，丙○○與被告丁○○有恐嚇取財之犯意聯絡等情，足堪認定。
　　３告訴人戊○○雖係主動提出二十萬元和解之方式，惟衡諸當時情況，現場有多
      人在場，被告三人復出言恐嚇，告訴人方面僅有其一人與證人甲○○，在客觀
      上此足以使人產生畏懼之心理，告訴人乃因此為求脫身而提出給付二十萬元之
      解決方式，此雖非被告三人主動要求該金額，但上述之客觀情狀係被告三人所
      造成，而此亦不違反其三人之本意，此從其三人確有收受現金五萬元及要求告
      訴人開立面額十五萬元之本票一張等情，可知被告確有意圖不法所有之恐嚇犯
      意，是該二十萬元是否為告訴人所主動提出一點，並不影響被告三人所犯恐嚇
      取財罪之成立。又最高法院八十七年度臺上字第二二七八號判決：「恐嚇取財
      與強盜罪，二者就其同具有不法得財之意思，及使人交付財物而言，固無異趣
      ，但就被害人是否喪失意思自由，不能抗拒言之，前者被害人尚有意思自由，
      後者被害人之意思自由已被壓制，達於不能抗拒之程度，故恐嚇取財罪，其恐
      嚇行為雖不以將來之惡害通知為限，即以目前之危害相加，亦屬之。但必其強
      暴、脅迫手段，尚未使被害人達於不能抗拒之程度始可，如其強暴、脅迫行為
      ，已使被害人喪失意思自由，達於不能抗拒之程度，即應構成強盜罪，而非恐
      嚇取財罪。」、同院八十七年度臺上字第一一九七號判決：「刑法之恐嚇取財
      罪，與強盜罪或懲治盜匪條例之強劫罪之區別，係以對於被害人施用強暴、脅
      迫等非法方法，所加之威嚇程度為標準，倘其程度足以抑壓被害人之意思自由
      ，達使不能抗拒之程度，而取他人之物或使其交付者，即屬強盜罪或強劫罪；
      否則，被害人交付財物與否，尚有相當之意思自由，在社會一般通念上，猶未
      達不能抗拒之程度，不過因此懷有恐懼之心，則僅成立恐嚇取財罪。」。告訴
      人於被告等人恐嚇後，仍可與被告等人商討和解內容及給付方式，是在社會一
      般通念上，係因此懷有恐懼心理，並未達不能抗拒之程度，與強盜罪之情形不
      符，公訴人亦因此認定被告三人係犯恐嚇取財罪。
    ４告訴人戊○○於原審審理時另稱：「當天丙○○帶三個人過去，「阿豪」一進
      門就打我，其餘二人都坐在那邊沒有打我。」云云，惟被告丙○○辯稱：「當
      天我是去當調解人，當天我有帶兩個我們租車公司的臨時員工及一位叫『阿豪
      』的朋友一起過去，他們的姓名我不清楚，因他們的流動性很大，當天他們到
      場沒有做任何事情，也沒有出手打人或任何恐嚇的行為。」等語，被告丁○○
      及被告己○○亦否認「阿豪」有傷害或恐嚇之行為。而證人甲○○於原審審理
      庭時亦僅陳稱：「當天丙○○帶三個人進來，當時我坐在客廳藤椅旁邊的地板
      上，聽到『碰』一聲，轉頭看看到有一個人把手放下來，戊○○沒有任何反應
      ，當時戊○○坐在沙發上。」等語（見原審卷第八八頁），是當時在場之相關
      人，均無法證明告訴人戊○○此部分之指述與事實相符，且其於警訊及偵查時
      ，均未提及「阿豪」有共同傷害及恐嚇之行為，告訴人此部分指述，亦難採信
      。
二、核被告丁○○以手銬銬住證人己○○之行為，係犯刑法第三百零二條第一項之以
    非方法剝奪人之行動自由罪；被告丁○○、乙○○傷害告訴人戊○○之行為，係
    犯刑法第二百七十七條第一項之傷害罪；被告丁○○、乙○○、丙○○恐嚇告訴
    人戊○○並取得五萬元現金及面額十五萬元本票一張、面額十萬元本票三張之行
    為，係犯刑法第三百四十六條第一項之恐嚇取財罪（公訴人贅引同條第二項）。
    被告丁○○、乙○○就所犯傷害罪間，被告三人所犯恐嚇取財罪間，均有犯意聯
    絡及行為分擔，為共同正犯。被告丁○○就前開所述之三罪間、被告乙○○就前
    開所犯之傷害罪及恐嚇取財罪間，其罪質各殊，犯意各別，並無方法結果或目的
    手段之關係存在，此係其二人依客觀情狀之發展而另行起意為之，應予分論併罰
    ，公訴人認其具有牽連關係，應屬誤會。被告丁○○曾於八十五年間因違反麻醉
    藥品管理條例案件，經台灣台中地方法院判處有期徒刑四月，於八十六年二月十
    九日縮刑期滿執行完畢，又於八十八年間因偽造文書案件，經台灣台中地方法院
    判處有期徒刑三月，於八十九年二月二十一日確定，於同年六月二十七日執行完
    畢；丙○○曾於八十三年間因違反麻醉藥品管理條例案件，經本院判處有期徒刑
    六月，於八十四年五月十九日確定，又於八十三年間因違反麻醉藥品管理條例案
    件，經台灣台中地方法院判處有期徒刑二年十月，於八十四年九月八日確定，復
    因違反槍砲彈藥刀械管制條例案件，經台灣台中地方法院判處有期徒刑三月，於
    八十四年九月八日確定，上開三罪經定應執行刑為有期徒刑三年四月，於八十四
    年十月十一日入監執行，後於八十八年一月二十一日假釋付保護管束，假釋期滿
    再違反毒品危害防制條例案件，撤銷假釋，於八十八年三月一日入監執行殘刑，
    於九十年一月十二日縮刑期滿執行完畢等事實，有臺灣高等法院被告全國前案紀
    錄表、臺灣臺中地方法院檢察署刑案資料查註紀錄表各一份在卷可稽，其二人受
    有期徒刑之執行完畢後，五年以內再犯本件有期徒刑以上之罪，均為累犯，各應
    依刑法第四十七條規定加重其刑。原審認被告罪證明確，予以論罪科刑，固非無
    見，然被告丁○○、乙○○犯後業與告訴人成立和解，有和解書乙紙在卷可憑，
    而被告丙○○之犯罪情節較輕，原審未及審酌減輕其刑度，尚有未洽，被告上訴
    意旨，否認犯罪，雖無可取，然原判決既有上開可議之處，即屬無可維持，自應
    由本院予以撤銷改判，爰審酌被告丁○○以手銬銬住己○○，剝奪其行動自由，
    侵害其人格尊嚴，惟嗣後己○○已表示不追究其夫行為，被告丁○○、乙○○傷
    害告訴人，造成告訴人傷害，惟念及被告丁○○係因其妻子與告訴人整夜在外未
    歸，因一時氣憤始為上開犯罪行為，被告乙○○並無前科，有正當工作，有上開
    刑案資料查註紀錄表及里長證明書可憑，本案實際上並未取得任何現金，係為其
    兄嫂感情失和之事而強出頭所造致，尚值可原，被告丙○○到場後僅在旁助勢，
    並未出手毆打告訴人，被告三人實際取得之現金為五萬元，事後亦將該五萬元返
  還告訴人，被告丁○○、乙○○並與告訴人成立和解，賠償告訴人損失醫藥費及
    精神慰藉金，告訴人並已表示原諒等一切情況，分別量處如主文所示之刑第二、
    三、四項所示之刑，除丙○○外，並定其執行之刑並就被告乙○○、丙○○部分
    諭知易科罰金之折算標準。扣案之手銬一副、玩具手槍一枝、鋼珠十八顆係被告
    丁○○所有，且後二者為其與被告乙○○共同犯傷害罪所用之物，應依刑法第三
    十八條第一項第二款之規定，宣告沒收。
三、公訴人另以：(一)被告丙○○與被告丁○○、乙○○間共同涉犯刑法第二百七十七
    條第一項之傷害罪嫌云云，經查，證人戊○○於原審審理時證稱：「．．．當天
    丙○○沒有打我，他只叫我本票該簽的就簽一簽。」（見原審卷第四五頁），核
    與被告丙○○所辯：伊未傷害戊○○等語相符，告訴人雖於偵查時陳稱被告丙○○有傷害之行為，此應屬當時現場人多而混亂所造成之誤認。此外，尚無其他積
    極證據證明被告丙○○亦有傷害之行為，是被告丙○○此部分之犯罪，尚屬不能
    證明。(二)公訴意旨另認被告三人涉有剝奪告訴人戊○○行動自由之事實，涉刑法
    第三百零二條第一項之妨害自由罪（起訴書就此並未明確說明，係依據犯罪事實
    欄所述：被告三人得逞後，始將戊○○「釋放」等語判斷之）。經查，告訴人前
    往被告丁○○住處，係因證人己○○透過證人甲○○之聯絡，再與證人甲○○共
    同前往，並非被告等人所邀請或挾持。而在該處時，亦係在商討如何和解之事，
    此由被告丁○○於原審審理時供稱：「（戊○○何時離開你家？）戊○○當天約
    十一點多離開我家，我沒有限制他的行動自由，也沒有不准他離開，只有十點初
    我叫我弟弟乙○○到書店去買本票及和解書，有耽誤一點時間，到十一點多，戊○○才離開。」等語（見原審卷第一一頁），即可得知，是告訴人停留在該處並
    非因行動被剝奪或受限制之故，而係因其遭被告三人恐嚇而思以和解方式解決問
    題所致，此即與刑法第三百零二條第一項之構成要件不該當，亦難認被告三人另
    涉有剝奪告訴人戊○○行動自由之犯行。然因公訴人此二部分與上開論罪科刑部
    分，有牽連犯之裁判上一罪關係存在，故依審判不可分原則，均不另為無罪之諭
    知。
據上論斷，應依刑事訴訟法第三百六十九條第一項前段、第三百六十四條、第二百九
十九條第一項前段、刑法第二十八條、第三百零二條第一項、第二百七十七條第一項
、第三百四十六條第一項、第五十一條第五款、第四十一條第一項前段、第四十七條
、第三十八條第一項第二款，罰金罰鍰提高標準條例第一條前段、第二條，判決如主
文。
本案經檢察官庚○○到庭執行職務。
中      華      民      國      九十一  年      五      月      十四    日
                                臺灣高等法院臺中分院刑事第一庭
                                      審判長法  官　陳　紀  綱
                                            法  官　陳　登　源
                                            法　官  蕭  錦  鍾
右正本證明與原本無異。
如不服本判決應於收受送達後十日內向本院提出上訴書狀，其未敘述上訴之理由者並
得於提起上訴後十日內向本院補提理由書（均須按他造當事人之人數附繕本）。
                                            書記官  蘇  昭  文
中      華      民      國      九十一  年      五      月      十五    日
附錄本判決論罪科刑法條
中華民國刑法第三百零二條第一項：
  私行拘禁或以其他非法方法，剝奪人之行動自由者，處五年以下有期徒刑、拘役或
  三百元以下罰金。
中華民國刑法第二百七十七條第一項：
  傷害人之身體或健康者，處三年以下有期徒刑、拘役或一千元以下罰金。
中華民國刑法第三百四十六條第一項：
  意圖為自己或第三人不法之所有，以恐嚇使人將本人或第三人之物交付者，處六月
  以上五年以下有期徒刑，得併科一千元以下罰金。
                                                                        Ａ
